【裁判字號】    97,易,2869
【裁判日期】    971231
【裁判案由】    竊盜
【裁判全文】
臺灣板橋地方法院刑事判決              97年度易字第2869號
公  訴  人  臺灣板橋地方法院檢察署檢察官
被      告  甲○○
                    （另案於臺灣臺北監獄臺北分監執行中）
上列被告因竊盜案件，經檢察官提起公訴（97年度偵字第21974
號），嗣因被告於本院準備程序中就被訴事實為有罪之陳述，本
院告知被告簡式審判程序之旨，並聽取當事人之意見後，由本院
裁定改依簡式審判程序進行，判決如下：
    主  文
甲○○共同攜帶兇器於夜間侵入住宅竊盜，累犯，處有期徒刑玖
月；扣案之麻布手套壹雙、油壓剪、老虎鉗各壹支及螺絲起子、
美工刀各貳支，均沒收。
    事  實
一、甲○○前於民國91年間因違反職役職責罪，經國防部北部地
    方軍事法院以91年信審字第329 號判決判處有期徒刑1 年6
    月，經上訴後，由國防部高等軍事法院以94年法仁判字第52
    號受理，嗣經撤回上訴，而於94年4 月28日確定；又於94年
    間因贓物案件，經臺灣臺南地方法院以94年度簡字第3103號
    判決判處有期徒刑3 月確定，上開2 罪經定應執行刑為有期
    徒刑1 年8 月，嗣於95年10月20日縮刑期滿執行完畢。詎其
    猶不知悔改，竟與丙○○（業經本院以97年度易字第2869號
    判決判處有期徒刑6 月）共同基於意圖為自己不法所有之犯
    意聯絡，於97年7 月24日凌晨4 時許之夜間，由甲○○攜帶
    其所有之麻布手套1 雙及客觀上對人之生命、身體足以構成
    威脅、可供兇器使用之油壓剪、老虎鉗各1 支、螺絲起子、
    美工刀各2 支，一起前往屬於臺北縣板橋市○○路10號（起
    訴書誤載為溪北街10號）住宅一部分之地下室停車場，由丙○○負責在旁把風，甲○○則攜帶上開油壓剪、老虎鉗各1
    支及螺絲起子、美工刀各2 支進入上址停車場機房內，竊取
    該大樓住戶所有之電線4 捆、電纜線4 捆、電錶1 個、無熔
    絲開關3 個、閘刀開關8 個，得手後正欲離去之際，即為該
    址住戶乙○○發現報警處理，經警於同日上午5 時30分許，
    在該大樓頂樓查獲甲○○、丙○○，並扣得麻布手套1 雙、
    油壓剪、老虎鉗各1 支及螺絲起子、美工刀各2 支。
二、案經乙○○訴由臺北縣政府警察局板橋分局報請臺灣板橋地
    方法院檢察署檢察官偵查起訴。
    理  由
一、查本件被告甲○○所犯並非死刑、無期徒刑、最輕本刑為3
    年以上有徒刑之罪或高等法院管轄第一審案件，而其於準備
    程序進行中，被告先就被訴事實為有罪之陳述，經法官告知
    簡式審判程序之旨，並聽取公訴人及被告之意見後，本院認
    適宜改依簡式審判程序進行，爰依刑事訴訟法第273 條之1
    第1 項、第284 條之1 規定，由本院裁定進行簡式審判程序
    ，合先敘明。
二、上揭事實，業據被告於本院審理時坦承不諱，核與共犯丙○○於警詢、偵查中所為之證述相合，且經告訴人即該大樓住
    戶乙○○於警詢中指訴綦詳，復有臺北縣政府警察局板橋分
    局沙崙所搜索、扣押筆錄暨扣押物品目錄表、贓物認領保管
    單1 紙、現場查獲照片6 張在卷可稽（見偵卷第20至26頁）
    ，復有扣案之麻布手套1 雙、油壓剪、老虎鉗各1 支及螺絲
    起子、美工刀各2 支在卷可資佐證，足認被告自白與事實相
    符，堪以採信。本案事證明確，被告犯行堪以認定。
三、按刑法第321 條第1 項第1 款之夜間侵入住宅竊盜罪，其所
    謂「住宅」，乃指人類日常居住之場所而言，公寓亦屬之，
    又住處公寓之地下停車場如係樓梯間可直接通往，雖僅提供
    各住戶停放車輛使用，然就公寓之整體而言，該停車場可謂
    構成其公寓之一部分，與公寓有密切不可分之關係，自堪認
    屬刑法第321 條第1 項第1 款所稱之「住宅」（最高法院76
    年臺上字第2972號判例意旨可資參照）。查扣案油壓剪、老
    虎鉗各1 支及螺絲起子、美工刀各2 支，均具有金屬銳利部
    位，客觀上若持以攻擊他人，顯足以對人之生命、身體及安
    全構成威脅，此有扣案上開工具照片1 張在卷足憑（見偵卷
    第26頁），自屬兇器無訛。是核被告所為，係犯刑法第321
    條第1 項第1 款、第3 款之攜帶兇器於夜間侵入住宅竊盜罪
    。被告與丙○○就上開犯行間，有犯意聯絡及行為分擔，應
    論以共同正犯。又被告有事實欄所列前揭犯罪前科紀錄，有
    臺灣高等法院被告前案紀錄表可稽，其受有期徒刑之執行完
    畢，5 年以內故意再犯本件有期徒刑以上之罪，應依刑法第
    47條第1 項之規定，論以累犯，並加重其刑。爰審酌被告素
    行非佳，已如前述，且正值青壯，不思以正當方法賺取財物
    ，竟貪圖私慾，攜帶兇器竊取他人財物，破壞他人對財產權
    之支配，危害社會治安非輕，實屬不該，惟念其犯後坦承犯
    行，態度尚佳，所竊取之財物業經被害人領回，所生損害業
    已減輕及其犯罪之動機、目的、手段等一切情狀，量處如主
    文所示之刑，以資懲儆。
四、扣案之麻布手套1 雙、油壓剪、老虎鉗各1 支及螺絲起子、
    美工刀各2 支，均係被告所有供本件竊盜所用之物，業據被
    告陳明在卷（見本院卷第70、71頁），爰依刑法第38條第1
    項第2 款之規定宣告沒收。
據上論斷，應依刑事訴訟法第273 條之1 第1 項、第284 條之1
、第299 條第1 項前段，刑法第28條、第321 條第1 項第1 款、
第3 款、第47條第1 項、第38條第1 項第2 款，判決如主文。
本案經檢察官鄭潔如到庭執行職務。
中    華    民    國    97    年    12    月    31    日
                  刑事第十六庭  法  官  錢衍蓁
以上正本證明與原本無異。
如不服本判決應於收受判決後10日內向本院提出上訴書狀，並應
敘述具體理由。其未敘述上訴理由者，應於上訴期間屆滿後20日
內向本院補提理由書（均須按他造當事人之人數附繕本）「切勿
逕送上級法院」。
                                書記官  陳淑怡
中    華    民    國    97    年    12    月    31    日
附錄本判決論罪之法條：
中華民國刑法第321條
犯竊盜罪而有左列情形之一者，處 6 月以上、 5 年以下有期徒刑
：
一、於夜間侵入住宅或有人居住之建築物、船艦或隱匿其內而犯
    之者。
二、毀越門扇、牆垣或其他安全設備而犯之者。
三、攜帶兇器而犯之者。
四、結夥三人以上而犯之者。
五、乘火災、水災或其他災害之際而犯之者。
六、在車站或埠頭而犯之者。
前項之未遂犯罰之。


司法院資訊處製作；財團法人民間司法改革基金會備份。
